【裁判字號】    99,附民,195
【裁判日期】    990915
【裁判案由】    請求賠償損害
【裁判全文】
臺灣嘉義地方法院刑事附帶民事訴訟判決
原      告  乙○○
被      告  甲○○
上列被告因竊盜案件（九十九年度易字第三六九號），經原告提
起附帶民事訴訟，請求損害賠償，本院判決如下︰
    主  文
被告甲○○應給付原告乙○○新臺幣貳萬零伍佰元。
本判決得假執行；但被告甲○○如以新臺幣貳萬零伍佰元預供擔
保後，得免為假執行。
    事  實
甲、原告方面：
一、聲明：求為判決被告給付原告新臺幣（下同）二萬零五百元
    。
二、陳述：本件被告於民國九十九年二月二十三日凌晨四時五分
    許之夜間，見原告位在嘉義縣水上鄉○○村○○街一六八之
    二十一號住處大門口鐵捲門未關，有機可趁，侵入住處竊取
    原告執有之現金二萬零五百元，爰起訴請求被告賠償。
三、證據：引用刑事卷宗內之證據。
乙、被告方面：
一、聲明：求為判決駁回原告之訴。
二、陳述：被告並未入原告住宅內竊盜，被告見原告住處大門口
    鐵捲門未關，出於好意而進入鐵捲門內，惟僅在外觀望，並
    未開啟玻璃門進入，原告指認被告為入內竊盜之人，係屬有
    誤。
三、證據：引用刑事卷宗內之證據。
    理  由
一、按附帶民事訴訟之判決，應以刑事訴訟判決所認定之事實為
    據，刑事訴訟法第五百條前段定有明文。本件原告提起訴主
    張，原被告雙方係毗鄰而居，被告於九十九年二月二十三日
    凌晨四時五分許之夜間，見原告嘉義縣水上鄉○○村○○街
    一六八之二十一號住處大門口鐵捲門未關閉，有機可趁，侵
    入住處，竊取被告置放在一樓客廳沙發旁皮包內之現金二萬
    零五百元得手，嗣循樓梯上至二樓，為躺臥在床之原告女兒
    發現，原告之女因而喊叫，原告驚醒衝出二樓寢室，目擊被
    告逃離之事實，業據本院九十九年度易字第三六九號刑事判
    決認定在案（詳如附件刑事判決），應認屬實。
二、按因故意或過失不法侵害他人權利者，負損害賠償責任，民
    法第一百八十四條第一項前段定有明文。本件被告竊盜原告
    現金二萬零五百元，係故意以犯罪行為不法侵害原告之權利
    ，應負賠償之責。是原告起訴依據侵權行為法律關係請求被
    告賠償，自屬有據。
三、本件原告請求被告給付二萬零五百元，為有理由，應予准許
    。本件請求給付金錢之標的金額在十萬元以下，且為被告敗
    訴之判決，應依刑事訴訟法第四百九十一條第十款準用民事
    訴訟法第四百三十六條之二十，併依職權宣告假執行。
據上論斷，原告之訴為有理由，應依刑事訴訟法第五百零二條第
二項、第四百九十一條第十款，民事訴訟法第四百三十六條之二
十，判決如主文。
中    華    民    國    99    年    9     月    15    日
                  刑事第一庭    法  官  張道周
上列正本證明與原本無異。
對於本判決如有不服，應於送達後10日內，向本院提出上訴狀（
應附繕本）。
中    華    民    國    99    年    9     月    15    日
                                書記官  張菀純

司法院資訊處製作；財團法人民間司法改革基金會備份。
